【裁判字號】    92,易,1628
【裁判日期】    920711
【裁判案由】    傷害
【裁判全文】
臺灣板橋地方法院刑事判決                        九十二年度易字第一六二八號
    公  訴  人  臺灣板橋地方法院檢察署檢察官
    被      告  乙○○
右列被告因傷害案件，經檢察官提起公訴（九十一年度偵字第一三六九三號），本院
判決如左：
    主  文
乙○○傷害人之身體，處拘役拾日，如易科罰金以佰元折算壹日。
    事  實
一、乙○○居住於臺北縣板橋市○○路一六七號四樓之二，甲○○○則居住於同棟公
    寓二樓之三，公寓一樓邊側為戴能宗所開設之「敦睦宮」（未設門牌）。緣甲○
    ○○不滿「敦睦宮」終日吵雜，又認為「敦睦宮」佔據防火巷焚化冥紙，易生公
    共危險，故數度出言制止，並曾向臺北縣政府檢舉。而乙○○夫婦與戴能宗交情
    甚深，雙方因生怨隙。民國九十一年五月二十三日中午十二時五分許，甲○○○
    下樓開車之際，乙○○竟基於傷害之犯意尾隨下樓，而在臺北縣板橋市○○路一
    六七號一樓前，徒手揮拳摑擊甲○○○臉部，甲○○○見狀轉身逃去，乙○○又
    接續追打，造成甲○○○受有右頰血腫、右肩瘀青之傷害。
二、案經被害人甲○○○訴由臺北縣政府警察局海山分局報請臺灣板橋地方法院檢察
    署檢察官偵查起訴。
    理  由
一、訊據被告乙○○矢口否認右揭事實，辯稱：伊沒有打告訴人甲○○○，是因為告
    訴人在敦睦宮前吵鬧，伊揮舞雙手勸阻而已；對於告訴人所受之傷並不知情云云
    。經查：右揭事實，業據告訴人甲○○○指訴歷歷，並有診斷證明書一紙在卷為
    證（見偵查卷第七頁）；被告雖執前詞置辯，惟經本院勘驗告訴人居家保全系統
    攝錄之錄影帶一捲，足示被告於九十一年五月二十三日中午十二時五分許，尾隨
    告訴人下樓之後，於同日十二時七分四十二秒在臺北縣板橋市○○路一六七號公
    寓一樓前，揮拳朝告訴人臉部毆打，告訴人轉身逃去，被告又從後追趕，於同日
    十二時七分五十五秒跑出巷口離開攝影鏡頭，有本院勘驗筆錄在卷為據（見本院
    九十二年六月二十六日勘驗筆錄）。被告雖於勘驗錄影帶內容後，猶辯稱僅在告
    訴人面前揮舞雙手云云。惟衡以常情，被告若僅對告訴人揮舞雙手，告訴人豈會
    立時驚懼逃逸？且被告若僅要制止或驅趕告訴人，則告訴人既已轉身逃去，被告
    又為何在後追趕？顯見被告辯稱未揮拳毆打告訴人云云，僅屬飾卸之詞，並不足
    採信。至於被告另提出由戴能宗所攝錄之錄影帶二捲，內容係告訴人於敦睦宮前
    吵鬧，證人戴能證並證稱告訴人經常在敦睦宮前吵鬧等語（見本院九十二年六月
    十七日訊問筆錄）。惟被告與告訴人縱有嫌隙，本應循和平方式解決，被告尚不
    得以傷害之方式擅行報復，是被告執上開錄影內容為其脫罪之藉詞，自不足採。
    綜上事證足認被告犯行明確，應依法論處。
二、核被告所為，係犯刑法第二百七十七條第一項之傷害罪。爰審酌被告並無前科，
    有臺灣高等法院被告全國前案紀錄表在卷為據，及其犯罪之動機、目的、手段、
    告訴人所受傷害之程度等一切情狀，量處如主文所示之刑，並諭知易科罰金之折
    算標準。
據上論斷，應依刑事訴訟法第二百九十九條第一項前段，刑法第二百七十七條第一項
、第四十一條第一項前段，罰金罰鍰提高標準條例第一條前段、第二條，判決如主文
。
本案經檢察官鄧媛到庭執行職務。
中      華      民      國    九十二    年      七      月     十一     日
                                  臺灣板橋地方法院刑事第六庭
                                          法  官  林漢強
右正本證明與原本無異。
如不服本判決，應於判決送達後十日內，向本院提出上訴狀。
                                          書記官  黃大千
中      華      民      國    九十二    年      七      月     十一     日
附錄本案論罪科刑法條全文
刑法第二百七十七條
傷害人之身體或健康者，處三年以下有期徒刑，拘役或一千元以下罰金。
犯前項之罪，因而致人於死者，處無期徒或七年以上有期徒刑；致重傷者，處三年以
上十年以下有期徒刑。


司法院資訊處製作；財團法人民間司法改革基金會備份。
